臺灣苗栗地方法院刑事判決　　　　　　　100年度易字第547號
公　訴　人　臺灣苗栗地方法院檢察署檢察官
被　　　告　張世其
上列被告因詐欺等案件，經檢察官提起公訴（100 年度撤緩偵字
第70號），本院依簡式審判程序判決如下：
    主  文
張世其犯詐欺取財罪，處有期徒刑伍月，如易科罰金，以新台幣
壹仟元折算壹日。又犯恐嚇危害安全罪，處有期徒刑貳月，如易
科罰金，以新台幣壹仟元折算壹日。應執行有期徒刑陸月，如易
科罰金，以新台幣壹仟元折算壹日。
    犯罪事實及理由
一、犯罪事實：
（一）張世其意圖為自己不法之所有，利用男女朋友關係，接續
      於附表所示之時間、地點，以需支付電話費用、修理車輛
      、女兒生病等理由，分別在苗栗縣苗栗市稅捐處、巨蛋體
      育場、縣府廣場、忠孝郵局及苗栗縣後龍鎮溪洲國小前等
      處，向黃郁芸詐騙借款新台幣（下同）8744元（電話費用
      ）、5000（看醫生）、5000元（去台東、含匯款1000元）
      、5000元（修車、看醫生）、500 元（去桃園）、500 元
      （去新竹）、10000 元（基金損失），共約34744 元（起
      訴書誤為3 萬4000元）。得手後，因黃郁芸一再催討拒不
      還錢，除交付其所有之渣打銀行0000 -0000-0000-0000VI
      SA卡搪塞外，並在99年12月16日07時許，以其使用之0000
      -000000 號門號傳簡訊至黃郁芸使用行動電話，內容為「
      沒有借據證明我欠你錢！要不要還是我決定，真正欠你的
      只有你去郵局匯錢給我的那張匯款單1 千元！既然你無情
      就不要怪我無義！我只願意還你那1 千元，從現在開始我
      不會再打電話給你！昨天的事讓我徹底死心了！號碼我會
      換掉人我也會.. .」等語，否認債務，黃郁芸始知受騙。
      張世其另基於恐嚇之犯意，於99年12月13日21時25 分 及
      36分許，以上開門號傳簡訊內容為「跑去跟誰約會？今晚
      打算不回家了嗎？你就躲著我！反正我也不想活了，我們
      一起去死好了！我會去找你的！我快發瘋了」及「沒有關
      係你要不顧在一起的情份要做成這樣！我本來就不想活了
      我會先忍著忍到我受不了了，我會把我的最愛的人一起帶
      離開這個世界！」等語，恐嚇黃郁芸，致黃郁芸因此心生
      畏懼。
（二）案經黃郁芸訴由苗栗縣警察局苗栗分局報請台灣苗栗地方
      法院檢察署檢察官偵查起訴。
二、證據名稱：
（一）被告張世其於警詢時及偵、審中之自白（參見100 年度偵
      字第1105號偵查卷第6 頁至第9 頁、第26頁至第27頁）─
      可以證明被告張世其全部之犯罪事實。
（二）被害人黃郁芸於警詢時及檢察官偵查中之指訴（參見同上
      偵查卷第10頁至第12頁、第25頁至第27頁）─可以證明被
      告全部之犯罪事實。
（三）渣打銀行VISA卡及印章照片1 張（參見同上偵查卷第13頁
      ）─可以證明被告張世其遭告訴人追討時，將其信用卡交
      給告訴人收執，以拖延告訴人催討之事實。
（四）苗栗府前郵局存款明細（儲戶收執聯）影本1 紙（參見同
      上偵查卷第14頁）─可以證明告訴人黃郁芸曾匯款給被告
      張世其之事實。
（五）簡訊翻拍照片27張（參見同上偵查卷第16頁至第18頁）─
      可以證明被告張世其恐嚇告訴人黃郁芸之事實。
（六）告訴人黃郁芸提出之記事本記載借款資料（參見同上偵查
      卷第29頁）─可以證明告訴人黃郁芸遭被告張世其詐騙之
      金額。
（七）臺灣高等法院被告前案紀錄表、臺灣苗栗地方法院檢察署
      刑案資料查註紀錄表。
三、量刑理由：
    核被告張世其所為，係犯刑法第305 條之恐嚇危害安全罪、
    第339 條第1 項之詐欺取財罪。被告張世其先後多次詐欺犯
    行，因被害人同一，數行為於密切接近之時地實施，侵害同
    一法益，各行為之獨立性極為薄弱，依一般社會健全觀念，
    在時間差距上，難以強行分開，在刑法評價上，以視為數個
    舉動之接續施行，合為包括之一行為予以評價，較為合理，
    應論以接續犯。被告張世其所犯上開兩罪，犯意各別，行為
    互殊，應分論併罰。爰審酌被告張世其因一時貪念，利用與
    被害人係男女朋友關係，對被害人佯稱各種理由，達其詐騙
    被害人錢財之目的，供其花用，直到不堪被害人對其催討，
    竟傳簡訊對被害人恐嚇，企圖嚇退被害人，行為實屬不該，
    犯後迄今仍未償還被害人，顯見其無成立民事和解誠意，理
    應重罰，惟念其犯後能坦白承認，節省有限之司法資源，及
    其犯罪手段、生活狀況、品行、智識程度等一切情狀，分別
    量處如主文所示之刑及諭知易科罰金之折算標準，並定其應
    執行之刑及諭知易科罰金之折算標準，以資懲儆。
四、應適用之法條：
（一）刑事訴訟法第273 條之1 第1 項、第299 條第1 項前段、
      第310 條之2、第454條第1項。
（二）刑法第305 條、第339 條第1 項、第41條第1 項前段、第
      51條第5款。
（三）刑法施行法第1條之1。
五、本判決係依刑事訴訟法第310 條之2 、第454 條第1 項製作
    ，依法僅記載當事人欄、主文、犯罪事實、證據名稱以及應
    適用之法條，其中犯罪事實部分，依同法第308 條之修正立
    法理由，亦僅記載犯罪構成要件事實，關於刑罰加重事由（
    含累犯在內）免予記載（法院辦理刑事訴訟案件應行注意事
    項第144 點參照），但仍於主文予以表明，並於應適用之法
    條欄予以引用。如不服本判決，應於判決送達之日起10日內
    ，向本院提起上訴。
本案經檢察官林俊杰到庭執行職務。
中    華    民    國  100     年    8     月    30    日
                  刑事第三庭    法  官  柳 章 峰
附表：
┌───┬────────┬────────┬─────┬───────┐
│編號  │    日 期       │     地 點      │  金 額   │    理 由     │
│      │                │                │（新台幣）│              │
├───┼────────┼────────┼─────┼───────┤
│  1   │99年9月間某日   │不詳            │8774元    │沒錢繳電話費  │
├───┼────────┼────────┼─────┼───────┤
│  2   │99年10月初下午7 │苗栗市稅捐處大門│5000元    │沒錢修車      │
│      │時許            │前              │          │              │
├───┼────────┼────────┼─────┼───────┤
│  3   │99年10月中旬某日│苗栗市○○路巨蛋│5000元    │女兒因腸病毒沒│
│      │晚上8時許       │前              │          │錢看醫生      │
├───┼────────┼────────┼─────┼───────┤
│  4   │99年11月10日上午│苗栗縣後龍鎮溪洲│5000元（含│沒錢去台東向友│
│      │10時許、同年月11│國小前、不詳地點│匯款1000元│人要支票、沒錢│
│      │日上午10時30分許│                │）        │從台東坐車回苗│
│      │                │                │          │栗            │
├───┼────────┼────────┼─────┼───────┤
│  5   │99年11月29日上午│苗栗市○○路巨蛋│500元     │沒錢去新竹第1 │
│      │8時許           │前              │          │公墓祭拜其母  │
├───┼────────┼────────┼─────┼───────┤
│  6   │99年12月3 日上午│苗栗市縣府廣場前│500元     │沒錢去桃園找伯│
│      │11時許          │                │          │父            │
├───┼────────┼────────┼─────┼───────┤
│  7   │不詳            │不詳            │10000元   │基金損失      │
└───┴────────┴────────┴─────┴───────┘
以上正本證明與原本無異。
如不服本判決應於收受判決後10日內向本院提出上訴書狀，並應
敘述具體理由。其未敘述上訴理由者，應於上訴期間屆滿後20日
內向本院補提理由書( 均須按他造當事人之人數附繕本) 「切勿
逕送上級法院」。告訴人或被害人如對本判決不服者，應具備理
由請求檢察官上訴，其上訴期間之計算係以檢察官收受判決正本
之日期為準。
                                書記官  江 秋 靜
中    華    民    國  100     年    8     月    30    日
附記論罪之法條全文：
刑法第305條
以加害生命、身體、自由、名譽、財產之事，恐嚇他人致生危害
於安全者，處2 年以下有期徒刑、拘役或3 百元以下罰金。
刑法第339條
意圖為自己或第三人不法之所有，以詐術使人將本人或第三人之
物交付者，處5 年以下有期徒刑、拘役或科或併科1 千元以下罰
金。